# 关于代管投资的会计处理

提问人：糖醋苦瓜 时间：2015-06-18 08:36:00
求教，集团下属有一从事碳资产交易的A公司，现有一B公司与A公司签订一合同，双方各投资 3000 万交由A公司投资碳交易，合同约定从事碳交易买卖的盈亏双方按照50%享有，合同投资期 2 年，A公司从中收取相关管理费。现在不知如何处理该业务，感觉B公司款项不符合负债定义，购买交易性金融资产时如何入账，按照比例50%入账原始单据与入账不符，求教各位大神指点。

回答人：chenyiwei
1 、A公司收到B公司的投资款时，根据约定的合作期限，确认为“其他流动负债”或“其他非流动负债”。 2 、A公司用该资金在市场上购入排放权时，作为贸易企业，确认为存货（但可以选择采用公允价值减处置费用后的净额计量，公允价值变动计入当期损益）。出售时确认收入和结转成本。 3 、A公司应在期末根据应由B公司享有的收益份额予以计提，计入营业成本，同时增加相关负债。 4 、B公司分回资金时，借记其他流动／非流动负债，贷记银行存款等科目。

提问人：糖醋苦瓜 时间：2015-06-18 09:34:11
感谢陈总，目前a公司对从二级市场购买的碳排放权都采用交易性金融资产计量，对于B公司享有的部分也计入资产么？个人感觉不太符合资产定义，因为不会给企业带来经济利益流入。

回答人：chenyiwei
B公司的部分仍然是登记在A的名下，交易也由A公司主导实施，该交易所形成的资产和负债不可能与A的固有资产和负债实现完全风险隔离，所以B应将其记入帐内，确认为其自己的资产和负债。